# 求教陈版 - 关于是否可以用应收票据分红

提问人：张 光 兴 0505 时间：2021-11-23 17:17:57
陈版好，
请教一下，拟IPO公司是否可以用票据背书的方式向法人股东进行分红。根据票据法：
第十条
票据的签发、取得和转让，应当遵循诚实信用的原则，具有真实的交易关系和债权债务关系。票据的取得，必须给付对价，即应当给付票据双方当事人认可的相对应的代价。【分红的事实以及宣告利润分配后计入了应付股利，是否可以视为满足“交易且债权债务关系”】【股东的出资是否可视为对价】
第十一条
因税收、继承、赠与可以依法无偿取得票据的，不受给付对价的限制。但是，所享有的票据权利不得优于其前手的权利。前手是指在票据签章人或者持票人之前签章的其他票据债务人。【十一条单独列示了特殊情况，不包括分红】
查询了目前注册制的全部反馈，没有发现票据分红的相似案例。以票据进行分红是否合规，请教陈版。

回答人：chenyiwei
一般理解，公司向股东的分红不属于符合要求的基础商务交易，因此将票据背书给股东用于分红，严格来说是不合规的。